【裁判字號】    91,易緝,176
【裁判日期】    920128
【裁判案由】    竊盜
【裁判全文】
臺灣桃園地方法院刑事判決                        九十一年度易緝字第一七六號
    公  訴  人  臺灣桃園地方法院檢察署檢察官
    被      告  戊○○  男  三.
右列被告因竊盜案件，經檢察官提起公訴（八十三年度偵字第八五０二號），本院判
決如左：
    主  文
戊○○無罪。
    理  由
一、公訴意旨略以：被告戊○○與共犯己○○（已審結）共同基於意圖為自己不法所
    有概括犯意聯絡，分由共犯己○○把風，由被告戊○○下手實施，於：(一)民國八
    十三年五月一日，在桃園縣桃園市○○街四十六號附近，竊取被害人丁○○所有
    之身分證與駕駛執照各一張；(二)八十三年五月十五日上午九時許，在桃園縣龜山
    鄉○○路附近，竊取被害人甲○○（起訴書誤載王少傑）所有之車號ＪＤ－一四
    二一號自用小客車；(三)八十三年六月二日凌晨，在桃園市○○○○街公園旁，竊
    取被害人乙○○所有之車號ＫＱ－０二五０號自用小客車；(四)八十三年六月三日
    凌晨五時許，在桃園市○○○街六號前，竊取被害人丙○○所有之車號ＫＰ－八
    一二五號自用小客車，嗣於八十三年六月三日十四時三十分許，共犯己○○在台
    北縣鶯歌鎮○○路一八二巷九六弄六號前為警查獲，始知上情，因認被告戊○○
    涉犯刑法第三百二十條第一項之竊盜犯嫌。
二、按犯罪事實應依證據認定之，無證據不得推定其犯罪事實。又不能證明被告犯罪
    者，應諭知無罪之判決。刑事訴訟法第一百五十四條、第三百零一條第一項分別
    定有明文。又事實之認定，應憑證據，如未能發現相當證據，或證據不足以證明
    ，自不能以推測或擬制之方法，為裁判基礎（最高法院四十年台上字第八六號判
    例參照）。又共同被告所為不利於己之陳述，固有證明其他共犯犯罪之效力，但
    其陳述有無疑竇，及能否採信，法院於職權範圍內，仍應予以相當之調查。（同
    院三十八年穗特覆字第二十九號判例意旨參照）。
三、公訴人認被告戊○○涉犯前揭罪名，係以右揭犯罪事實業據共犯己○○供承在卷
    ，並與被害人丁○○、甲○○、乙○○、丙○○之指證情節相符，並有贓物認領
    保管單等附卷可佐等為其主要論據。訊據被告戊○○堅決否認有竊盜犯行，辯稱
    ：伊雖認識共犯己○○並曾共事三、四個月，然彼此並不熟悉，伊沒有與己○○
    共犯竊盜等語。經查：共犯己○○雖於警訊、偵查及本院另案八十三年度易字第
    二四九四號竊盜案件審理時，供述被告戊○○有共同參與竊盜云云，然於本院本
    件審理時則改稱：警察要伊交出一個共犯，因伊不知道一起竊盜之人的名字，因
    此就將被告的名字報出，又因為在警訊時已說被告是共犯，所以在檢察官偵查及
    法院審理時才會一直說被告是共犯，事實上被告是無辜的，伊願承擔後果等語（
    見本院九十二年一月十三日審理筆錄），則共犯己○○先後供述不符已生瑕疵，
    而未可遽以採信，又被害人丁○○、甲○○、乙○○、丙○○等人於失竊之時並
    未在場目擊，渠等於警訊之證詞及贓物認領保管單，僅足證明有失竊之事實，並
    不能直接或間接證明被告有參與竊盜之證據，參以本件八十三年六月三日查獲時
    ，僅查獲共犯己○○一人，則被告是否共同竊盜，已生疑竇。按共同被告不利於
    己之陳述，固得採為其他共同被告犯罪之證據，惟此項不利之陳述，須無瑕疵可
    指，而就其他方面調查，又與事實相符，始得採為其他共同被告犯罪事實之認定
    。（最高法院四十六年台上字第四一九號判例意旨參照）本件共犯己○○先後之
    供述既有瑕疵，又查無其他證據足資證明被告有共同竊盜犯行，自難僅憑共犯己○○之單一供述，據為被告犯罪事實之認定。綜此，本件即屬不能證明被告犯罪
    ，依前開法律規定，應為被告無罪之諭知。
據上論斷，應依刑事訴訟法第三百零一條第一項，判決如主文。
本案經檢察官洪景明到庭執行職務。
中      華      民      國      九十二      年    一      月  二十八    日
                                臺灣桃園地方法院刑事第一庭
                                    法  官    黃  斯  偉
右正本證明與原本無異。
如不服本判決，應於判決送達後十日內向本院提出上訴狀( 應附繕本 )，上訴於
臺灣高等法院。
                                    書記官    李  珈   慧
中      華      民      國      九十二      年     一     月   二十九   日


司法院資訊處製作；財團法人民間司法改革基金會備份。
